# 求助陈版主：重新签订租赁合同，应如何进行会计处理？

提问人：466733217 时间：2022-11-02 18:32:17
案例背景 1 ：今年 4 月份国外由于通货膨胀比较严重，当地的租赁方要求上涨租金 15 万/月，公司和对方重新签订了合同，租赁范围、付款方式等其他条件没有变化

回答人：chenyiwei
建议按照租赁变更处理，需就变更日新确定的折现率对变更后的租金支付额进行折算，调整使用权资产和租赁负债。